【裁判字號】    92,訴,42
【裁判日期】    920212
【裁判案由】    違反毒品危害防制條例
【裁判全文】
臺灣臺南法院刑事判決                                九十二年度訴字第四二號
    公  訴  人  臺灣臺南地方法院檢察署檢察官
    被      告  甲  ○  ○
右列被告因違反毒品危害防制條例案件，經檢察官提起公訴（九十一年度毒偵字第一
五三六號），本院判決如左：
    主  文
甲○○連續施用第一級毒品，處有期徒刑柒月，扣案之海洛因壹包（驗餘淨重零點零
伍公克）及針筒內裝之海洛因淨重零點零伍公克，均沒收銷燬之；針筒壹支沒收。又
連續施用第二級毒品，處有期徒刑肆月。應執行有期徒刑玖月，扣案之海洛因壹包（
驗餘淨重零點零伍公克）及針筒內裝之海洛因淨重零點零伍公克，均沒收銷燬之；針
筒壹支沒收。
    事  實
一、甲○○前於民國八十九年間因施用第一級毒品海洛因案件，經本院以八十九年度
    毒聲字第三五○二號裁定送勒戒處所執行觀察、勒戒後，認無繼續施用毒品之傾
    向，於九十年一月十日，由臺灣臺南地方法院檢察署檢察官以八十九年度毒偵字
    第三○一三號為不起訴處分確定在案。詎甲○○猶不知悔改，明知海洛因、安非
    他命分別係毒品危害防制條例所明定之第一、二級毒品，均不得持有及施用，竟
    又基於施用第一級毒品海洛因及第二級毒品安非他命之概括犯意，於上開不起訴
    處分確定後五年內，即分別自九十年十月間某日起至九十一年十二月二日止及自
    九十一年十一月二十八日起至九十一年十二月二日止，在臺南市○○路五五六號
    八樓住處，分別將海洛因稀釋以注射針筒注射血管及將安非他命點火燃燒成煙霧
    狀吸食之方式，連續施用第一級毒品海洛因及第二級毒品安非他命多次；經警於
    九十一年八月七日二十一時四十七分許，在臺南市○○路二四六號前查獲，並扣
    得甲○○所有之海洛因一包（驗餘淨重○．○五公克）及供其施用海洛因之注射
    針筒一支（內裝有海洛因淨重○．○五公克）。嗣經臺灣臺南地方法院檢察署檢
    察官聲請本院以九十一年度毒聲字第一七七四號裁定送勒戒處所執行觀察、勒戒
    ，而於九十一年十二月三日前往臺灣臺南看守所附設勒戒所執行，經該所採集尿
    液檢驗，仍呈鴉片類及安非他命陽性反應，其於執行觀察、勒戒後，仍有繼續施
    用毒品之傾向。
二、案經臺南市警察局第一分局報請臺灣臺南地方法院檢察署檢察官偵查起訴。
    理  由
一、右揭事實，業據被告甲○○於偵審中坦承不諱，且其為警查獲時採集之尿液檢體
    ，經送臺南市衛生局鑑驗結果，呈嗎啡陽性反應（按海洛因係由嗎啡經化學合成
    而製得，經注射進入人體後，因代謝分解成嗎啡，因此施打海洛因後，由尿液中
    檢驗結果仍為嗎啡反應），有該局九十一年八月二十日（）南市衛驗字第９１
    ０４８１號檢驗成績書一紙在卷可稽（見偵查卷第五頁）；且其於九十一年十二
    月三日移送勒戒處所執行觀察、勒戒時採集之尿液檢體，經篩檢結果，亦分呈鴉
    片類及安非他命類陽性反應，有臺灣臺南看守所附設勒戒處所九十一年十二月十
    六日南所文衛字第○九一○○○二三一七號報告書檢附之尿液檢驗報告單附卷可
    按（見偵查卷第二九頁）；又扣案被告所有之白色粉末一包及注射針筒內裝之白
    粉，經送法務部調查局鑑驗結果，認該白色粉末一包（驗餘淨重○．○五公克）
    及針筒內裝之白粉（驗餘淨重○．○五公克）確係第一級毒品海洛因，有該局九
    十一年八月三十日調科壹字第２００００４０４１號鑑定通知書一紙在卷可參（
    見偵查卷第一四頁）；復有被告所有供施打海洛因所用之注射針筒一支扣案可資
    佐證，足見被告上開自白核與事實相符，應可採信。再被告前於八十九年間因施
    用第一級毒品海洛因案件，經本院以八十九年度毒聲字第三五○二號裁定送勒戒
    處所執行觀察、勒戒後，認無繼續施用毒品之傾向，於九十年一月十日，由臺灣
    臺南地方法院檢察署檢察官以八十九年度毒偵字第三○一三號為不起訴處分確定
    在案，此有裁定書及處分書各一件、臺灣高等法院被告全國前案紀錄表在卷可參
    （見本院卷第一一至一二頁、第七至八頁）。其於不起訴處分確定後五年內再犯
    本件毒品危害防制條例第十條之罪，復經本院以九十一年度毒聲字第一七七四號
    裁定送勒戒處所執行觀察、勒戒後，仍有繼續施用毒品之傾向，亦有裁定書、上
    開前案紀錄表及臺灣臺南看守所附設勒戒所九十一年十二月十八日南所文衛字第
    ○九一○○○二三一○─九號函附之「有無繼續施用毒品傾向證明書」附卷可佐
    （見本院卷第一三頁、第七至八頁及偵查卷第三○至三一頁）。綜上，本案事證
    明確，被告犯行堪以認定，自應依法論科。
二、查海洛因與安非他命依其成癮性、濫用性及對社會危害性之程度，已為毒品危害
    防制條例第二條第二項第一款、第二款分別列為第一級毒品與第二級毒品。核被
    告甲○○所為，係犯毒品危害防制條例第十條第一項施用第一級毒品及同條例第
    十條第二項施用第二級毒品罪。又被告施用時非法持有第一級毒品海洛因、第二
    級毒品安非他命之低度行為，已分別為其施用之高度行為所吸收，均不另論罪。
    被告先後多次施用第一級毒品海洛因及第二級毒品安非他命之犯行，時間緊接，
    方法相同，觸犯犯罪構成要件相同之罪名，顯係基於概括犯意反覆實施，為連續
    犯，均依刑法第五十六條連續犯之規定論以一罪，並均依法加重其刑。被告所犯
    上開二罪間，犯意各別，行為互異，應予分論併罰。至被告自九十一年八月八日
    起至同年十二月二日止，在上址連續施用第一級毒品海洛因之犯行，雖未據檢察
    官起訴，然被告此部分之犯罪事實與檢察官起訴之犯罪事實，有連續犯之裁判上
    一罪關係；及被告自九十一年十一月二十八日起至同年十二月二日止，在上址連
    續施用第二級毒品安非他命之犯行，與檢察官起訴之被告連續施用第一級毒品海
    洛因之犯行，二者為刑事訴訟法第七條第一款規定之相牽連案件，亦經蒞庭檢察
    官依刑事訴訟法第二百六十五條之規定，於審判期日當庭以言詞追加起訴（見本
    院卷第三○至三一頁），本院自均應一併加以審理，附此敘明。爰審酌被告施用
    毒品之犯行，在性質上乃屬對自我身心健康之自戕行為，尚未嚴重破壞社會秩序
    、侵害他人權益，然其前因施用毒品經送觀察、勒戒之治療處分後，猶不思戒絕
    革除惡習，再為本件犯罪，顯未因前所受之觀察勒戒處分而記取教訓，及被告犯
    後坦承犯行等一切情狀，各量處如主文所示之刑，並定其應執行之刑。又扣案之
    海洛因一包（驗餘淨重○．○五公克）及針筒內裝之海洛因（淨重○．○五公克
    ），係屬查獲之毒品，不問屬於犯人與否，應依毒品危害防制條例第十八條第一
    項前段規定宣告沒收銷燬之。另扣案之注射針筒一支係被告所有且供施用海洛因
    所用，業經被告供明在卷（本院卷第二三、三○頁），爰依刑法第三十八條第一
    項第二款規定宣告沒收。
據上論斷，應依刑事訴訟法第二百九十九條第一項前段，毒品危害防制條例第十條第
一項、第二項、第十八條第一項前段，刑法第十一條前段、第五十六條、第五十一條
第五款、第三十八條第一項第二款，判決如主文。
本案經檢察官柯怡伶到庭執行職務。
中      華      民      國    九十二    年      二      月     十二     日
                                臺灣臺南地方法院刑事第五庭
                                  審判長  法  官  蘇清水
                                          法  官  陳志成
                                          法  官  林欣玲
右正本証明與原本無異。
如不服本判決，應於送達後十日內，向本院提出上訴狀。
                                          書記官  李泰吉
中      華      民      國    九十二    年      二      月     十二     日
附錄本案論罪科刑法條全文：
毒品危害防制條例第十條
施用第一級毒品者，處六月以上五年以下有期徒刑。
施用第二級毒品者，處三年以下有期徒刑。


司法院資訊處製作；財團法人民間司法改革基金會備份。
